【裁判字號】    90,易,567
【裁判日期】    900529
【裁判案由】    傷害
【裁判全文】
臺灣臺中地方法院刑事判決                            九十年度易字第五六七號
    公  訴  人  台灣台中地方法院檢察署檢察官
    被      告  甲○○
                乙  ○
右列被告因傷害案件，經檢察官提起公訴（九十年度偵字第一號），本院判決如左：
    主  文
甲○○、乙○傷害人之身體，各處拘役參拾日，如易科罰金，均以參佰元折算壹日。
    事  實
一、甲○○因積欠乙○債務許久，乙○屢次催討未果，甚為不滿，於民國（下同）八
    十九年八月三十一日晚上九時四十分許，復前往台中市○○區○○路五段一七三
    號甲○○住處與之理論，雙方一言不合，發生拉扯，乙○、甲○○竟均基於傷害
    對方身體之故意，甲○○以口咬傷乙○，乙○亦徒手毆打甲○○，致乙○受有右
    手第五指撕裂傷二處（各為0.5×0.5公分）、甲○○受有全身多處挫傷等傷害。
二、案經甲○○、乙○訴由臺中市警察局第五分局報請臺灣臺中地方法院檢察署檢察
    官偵查起訴。
    理  由
一、訊據被告甲○○坦承於右揭時地以口咬乙○，致乙○受有右手第五指撕裂傷二處
    （各為0.5×0.5公分）之傷害等情不諱，核與被告兼告訴人乙○迭於警訊及本院
    審理期間指訴情節相符，有該訊問筆錄在卷可按，復有順天綜合醫院所出具之診
    斷書一紙附卷可稽，足見被告甲○○自白與事實相符。然訊據被告乙○則矢口否
    認有何傷害犯行，辯稱：案發當日是因伊屢次向被告甲○○索討積欠債務未果，
    甲○○竟稱要告就去告，並以手推伊向外，其夫林金順自伊後方架住，洪女才朝
    其正面咬傷手指云云，惟查，右開被告乙○如何毆打被告兼告訴人甲○○致其受
    傷之事實，業據甲○○自警、偵訊迄本院審理期間指述綦詳，有各該訊問筆錄附
    卷可按，並經證人丙○○到院具結證稱：案發當日有看到雙方互相拉扯、打架，
    自屋內打到屋外，用手拉扯等情甚明，復有記載甲○○傷勢之財團法人私立中國
    醫藥學院附設醫院所出具之診斷證明書一份可明，而被告乙○辯稱案發當時其已
    遭林金順架住，被告甲○○再咬伊手指一節，非但為被告甲○○與證人丙○○所
    堅詞否認，果其上開辯解屬實，則以彼時林金順為成年男性，自乙○身後架住，
    而讓甲○○有機可趁以口咬傷乙○，乙○身上豈無任何淤傷或挫傷可言，況被告
    乙○復無法舉證證明案發當時確實遭林金順自後架住，而遭被告甲○○毆打一情
    ，是其此部分辯解顯無可採。被告二人有互為傷害之犯行，均堪認定。
二、核被告等所為，均係犯刑法第二百七十七條第一項傷害人之身體罪。爰審酌被告
    甲○○積欠被告乙○債務未還固屬實情，然乙○應循正當管道向之催討，而非與
    被告甲○○暴力相向，雙方均有不是，惟考以其等所受傷勢尚屬輕微，及前均無
    不良素行，此觀台灣台中地方法院檢察署刑案資料查註紀錄表及台灣高等法院被
    告全國前案紀錄表各一紙存卷可據，被告甲○○積欠債務理虧在先，但尚能坦承
    犯行，被告乙○雖係債權人，對於本案傷害犯行卻飾詞否認犯行等一切情狀，分
    別量處如主文所示之刑，並均諭知易科罰金之折算標準（被告二人行為後，刑法
    第四十一條業於九十年一月十日修正公布，於同年月十二日生效，本件爰依修正
    後刑法第四十一條第一項前段之規定，為此諭知，附此敘明）。
據上論斷，應依刑事訴訟法第二百九十九條第一項前段，刑法第二條第一項前段、第
二百七十七條第一項，修正後刑法第四十一條第一項前段，罰金罰鍰提高標準條例第
一條前段、第二條，判決如主文。
中      華      民      國      九十      年      五      月    二十九  日
                                        法  官    賴  妙  雲
右正本證明與原本無異
如不服本判決應於送達後十日內向本院提出上訴狀
                                        書記官
中      華      民      國      九十      年      五      月      三十  日
附錄本案論罪科刑法條全文刑法第二百七十七條第一項：傷害人之身體或健康者，處
三年以下有期徒刑、拘役或一仟元以下罰金。


司法院資訊處製作；財團法人民間司法改革基金會備份。
